--- 
title: "A Minimal ML Example"
author: "M-Team"
date: "`r Sys.Date()`"
site: bookdown::bookdown_site
documentclass: book
bibliography: [book.bib]
biblio-style: apalike
link-citations: yes
description: "This is a minimal example of using the bookdown package to build-up a ML reference book. The output format for this example is bookdown::gitbook."
---

# Basic tutorial

[m-clark ML](https://m-clark.github.io/introduction-to-machine-learning/preface.html)

## 新增章節方式

1. `bookdown`是稍微改良強化的`rmarkdown`，可以用來生成電子書。

2. 檔名固定為`X-filename.Rmd`，bookdown會自動按照阿拉伯數字(X)生成章節。

3. `#` 表示新增標題，每當需要一個新的章節，即可開一個新的Rmd，第一行都是打一個`#`，且無需再留`yaml`

- `#` 大標

- `##` 次標。並依此類推

- `{-}`，在`#`後面加上`{-}`，可以不顯示標題數字。可斟酌使用。

    - 畢竟有時候看到`5.1.1.1`，有點煩躁 
    
<br>

- 可以直接看任意一個檔案結構作為例子即可瞭解。

4. 之後個人開啟`bookdown_username`作為更改分支，並且在其中修改個人負責的檔案然後進行pull request到`bookdown_only`這個分支，可以減低許多版本控制衝突的問題。

5. 生成電子書指令：

- `bookdown::render_book("local")` 可以在publish之前先本機生成，檢查一下有沒有要再改的地方。

6. 發布電子書指令：

- `bookdown::publish_book()`

## 環境設定

```{r, warning=FALSE, message=FALSE}
library(caret)
library(tidyverse)
library(glmnet)
library(class)
library(randomForest)
library(e1071)
library(ggplot2)
library(dplyr)
```

## 資料集引入
```{r}
wine <- read.csv("~/Dropbox/M-Team/ML/wine.csv")
str(wine)
```

```{r}
set.seed(1234) # so that the indices will be the same when re-run
# 抽出80%樣本來train, output format is matrix
trainIndices = createDataPartition(wine$quality, p=.8, list=F) 

# delete highly correlated free.sulfur and density
wine_train = wine %>% 
  select(-free.sulfur.dioxide, -density, -color, -white) %>% 
  dplyr::slice(trainIndices)

wine_test = wine %>% 
  select(-free.sulfur.dioxide, -density, -color, -white) %>% 
  dplyr::slice(-trainIndices)
```
